臺灣高等法院高雄分院刑事判決                九十年度重上更(四)字第一二號
    上  訴  人
    即  被  告  甲○○
    選任辯護人  林復宏
右上訴人因偽造文書等案件，不服臺灣高雄地方法院八十一年度訴字第一八八０、三
五五六號中華民國八十二年七月卅一日第一審判決（起訴案號：臺灣高雄地方法院檢
察署八十一年度偵字第一０五０四、一六四二五、二三三五七號），提起上訴，判決
後，經最高法院第四次發回更審，本院判決如左：
    主  文
原判決撤銷。
甲○○共同連續行使偽造私文書，足以生損害於他人，處有期徒刑壹年肆月。
如附表二所示三百零一張三聯式簽帳單上偽造之署押（每聯各佰零壹枚），均沒收
。
    事  實
一、甲○○（化名王平）與黃苙誠（原名黃清風，於民國八十八年五月廿六日改名）
    、臧嘉琪、汪惟丙（黃苙誠、臧嘉琪、汪惟丙均已判處罪刑確定），共同意圖為
    自己不法之所有，並基於概括之犯意聯絡，共謀偽造信用卡簽帳單，向金融機構
    詐取財物，約定詐得之款項，甲○○與臧嘉琪分一半，黃苙誠（黃清風）與汪惟
    丙分一半。於民國八十一年一月間，以甲○○、臧嘉琪名義，在高雄市○○區○
    ○路九七號及九九之一號，設立展祥（Chan hsiang）、豪諾（Hao no）（以上
    臧嘉琪名義）、毅華（Yi hua or I hua）、自豪（Tzu hao）（以上甲○○名義
    ）等四家珠寶店，並於八十一年一月卅一日，與香港匯豐銀行高雄分行（下稱匯
    豐銀行）簽約成為該銀行之信用卡特約商店。該銀行乃於八十一年二月十二日在
    上開珠寶店裝設授權端末機一台。再由汪惟丙、甲○○及黃清風至香港，向不詳
    姓名成年人購買偽造之Visa、Mastercard卡（俗稱白卡），而自八十一年二月廿
    九日起，至同年四月五日止，由汪惟丙在某不詳處所，偽造並無其人之他人姓名
    於簽帳單上完成信用卡之簽帳三聯單（私文書），計如附表二所示三百零一張（
    詳細彙整詳如附表一所示）後，再交由臧嘉琪、甲○○持其中一聯至匯豐銀行以
    行使，向該銀行請款，致該銀行陷於錯誤，先後交付計新臺幣（下同）五百萬三
    千六百元，得款除支付上述珠寶店之裝潢、房租等支出外，餘款由四人朋分花用
    ，足以生損害於匯豐銀行。嗣於八十一年七月廿九日凌晨一時四十五分許，警方
    在高雄市○○區○○街康橋飯店六０五號房，逮獲汪惟丙，而循線查獲上情。
二、案由高雄市政府警察局新興分局、左營分局及法務部調查局高雄市調查處移送臺
    灣高雄地方法院檢察署檢察官偵查起訴。
      理  由
一、訊據上訴人即被告甲○○並不否認與臧嘉琪、汪惟丙、黃清風（即黃苙誠），在
    高雄市○○區○○路九七號及九九之一號，以臧嘉琪名義設立展祥（ Chan hsia
    ng）豪諾（Hao no）及以其名義設立、毅華（Yi hua or I hua）、自豪（Tzu h
    ao）等四家珠寶店，並與匯豐銀行簽約成為該銀行之信用卡特約商店等之事實。
    惟否認有前開犯行，辯稱：被告僅係應臧嘉琪之請託，出名當珠寶店負責人，並
    不知請款之簽帳單係偽造，亦未分得贓款云云。
二、惟查：
  (一)被告甲○○與臧嘉琪、汪惟丙、黃清風（即黃苙誠），於八十一年一月間，在高
    雄市○○區○○路九七號及九九之一號，設立展祥（Chan hsiang）、豪諾（Hao
    no）、毅華（Yi hua or I hua）、自豪（Tzu hao）等四家珠寶店，並於八十一
    年一月卅一日與匯豐銀行簽約成為該銀行之信用卡特約商店。有各該高雄市政府
    核發之營利事業登記證及簽約資料等在卷可證（見一六四二五號偵查卷第七二至
    八十一頁，及更(三)卷第一九三至二一七頁），經核相關資料，均經其本人簽名蓋
    章，被告甲○○於本院前審亦自承親自簽名（見更(三)審卷第二三六頁），復經證
    人鄭寶平於原審証述明確（見原審(一)卷第一二九頁），均堪信為真正。被告甲○
    ○辯係被利用之人頭云云，係卸責之詞，自非可採。
  (二)前開事實，已據共犯臧嘉琪於高雄市調查處調查時供稱：「民國八十年底，友人
    黃清風（即黃苙誠）告訴我，有破產的信用卡持有人的卡片，可以透過刷卡賺錢
    ，要我設立商號，並申請銀行信用卡特約商，以便向銀行詐取款項，我就將此事
    告知同學甲○○，並介紹甲○○與黃清風（即黃苙誠）等人認識，我們商議後，
    由黃清風（即黃苙誠）打電話到香港豐銀行高雄分行查詢為信用卡特約商的條
    件，於知道需要那些資料後，由我及甲○○出面委託代書業向高雄市政府申請展
    祥、豪諾、自豪、毅華等四家珠寶店設立登記：：：」、「：：：之後，即由甲
    ○○出面與匯豐銀行信用卡部接洽，正式簽約時，我與甲○○出面在珠寶店與匯
    豐銀行信用卡部鄭副理簽訂特約商合約。」、「：：：經過數天，黃清風（即黃
    苙誠）在台北市某咖啡店介紹認識汪惟丙，並表示汪有信用卡來源，也知道如何
    刷卡偽造向銀行請款的帳單」、「民國八十一年一月初，我、甲○○、汪惟丙、
    黃清風（即黃苙誠）商議時，由銀行領取之款項是雙方各一半，即甲○○與我各
    一半，黃清風（即黃苙誠）、汪惟丙分一半，但正式開店刷卡領款後，因店裡裝
    潢、房租等費用支出，因此領得的錢，除我及甲○○自己留一部分使用外，大部
    分均支付汪惟丙及黃清風的酒帳及房租使用」、「據甲○○說只領到一部刷卡終
    端機，該部終端機由汪惟丙取走，由汪刷卡製造簽帳單，汪惟丙再將帳單交由我
    或甲○○拿到匯豐銀行高雄分行請款」各等語（八十一年度偵字第一六四二五號
    卷第四三頁反面、第四十四頁）。臧嘉琪於歷次審理中，亦均為相同之供述，對
    於如何設立展祥等四家珠寶店，並取得匯豐銀行信用卡特約商店後，偽造信用卡
    簽帳單，向匯豐銀行詐財朋分花用等情節，供述甚詳。被告甲○○及另被告黃苙
    誠亦不諱言曾進出香港數次（八十一年度訴字第三五五六號卷第五四頁反面、第
    五五頁）。共犯汪惟丙於高雄市調查處調查時，亦供明曾與黃清風（即黃苙誠）
    在香港同遊多次（八十一年度偵字第一六四二五號卷第三三頁反面），及於原審
    法院稱「Visa、Mastercard卡是王平給我的，本名叫甲○○：：：他都在高雄，
    他都在店（珠寶店）裡，甲○○和我出面過申請設立特約商店：：：請款我和甲
    ○○、黃清風（即黃苙誠）都有拿，：：：我們四人均有拿過這些錢」（見原審
    (一)卷第五二、五三、一０六頁），並有汪惟丙及黃清風之入出境紀錄附卷可稽（
    見上訴卷第一九三頁）。證人鄭寶平於原審法院亦稱「被告甲○○與臧嘉琪輪流
    來領款」（見原審(一)卷第一二九頁）；被告甲○○於原審法院審理時亦自承「有
    在喝酒時冒用王平之名，：：：去香港二次，：：：與臧嘉琪共同設立特約商店
    ，曾在店內：：：店內有終端機，及與匯豐銀行簽約，並有與臧嘉琪去上海匯豐
    銀行高雄分行領款多次」（見原審(一)卷第五三、五五、八五、八七、八八、八九
    頁，原審(二)卷第七０、七一頁）等語情節相符。
  (三)展祥、豪諾、自豪、毅華等四家珠寶店，確有使用偽造信用卡簽帳單，向匯豐銀
    行請款三百零一筆，所使用之信用信用卡為「白卡」；白卡為偽卡集團自設信用
    卡特約商店，再利用只打有卡號，有效期限，及持卡人姓名凸字模之塑膠卡片印
    錄虛偽交易之簽帳單，再持以向發卡銀行請款詐財，白卡除凸字模外無其他標記
 圖案，故不能在一般特約商店使用，展祥、豪諾、自豪、毅華等四家珠寶店一案
    ，其偽卡號碼皆未曾在其他特約商店出現過。此據財團法人聯合信用卡處理中心
    陳耕華於原審法院及偵查中陳述明確，（見八十一年度偵字第一六四二五號卷第
    六三至六六頁，原審(一)卷第一二七至一二九頁）。被告甲○○與臧嘉琪、汪惟丙
    、黃清風（即黃苙誠）所偽造如附表二所示之三聯式簽帳單，持其中一聯向匯豐
    銀行領款，有該三百零一張簽帳單在卷可證（見本審卷(二)第一至一三０頁），並
    有該銀行之電腦清單可考（見本審卷(二)第一三一至一三七頁），Visa卡部分共二
    三八筆，金額0000000元、Mastercard卡共六十三筆，金額000000
    0元，合計0000000元，Mastercard卡部分清單上原誤載0000000
    元，經告訴代理人乙○○（即徐震隆）於九十一年四月三十日本院調查時更正在
    卷，簽帳單上所簽之姓名均是虛構，並無其人，此據告訴人代理人謝青容於本院
    九十年十一月二十七日調查時供明。經核簽帳單與電腦清單二者完全相符，其加
    總金額共五百萬三千六百元。其負責人分別為被告甲○○及共犯臧嘉琪，復有香
    港匯豐銀行台北分行八十一年八月十四日（八一）港匯銀總字第一四五號函暨附
    件及九十年二月廿一日（九０）港匯銀卡字第０一０四四號函暨附件特約商合約
    書、高雄市政府營利事業登記證影本等在卷足憑（見八十一年度偵字第一六四二
    五號卷第六八－七一頁、更(三)審卷第一九三至二一七頁）被告甲○○於原審法院
    亦不否認其為毅華及自豪珠寶店之負責人，並曾持偽造之簽帳單向匯豐銀行請款
    （見原審(一)卷第五三、五五、八五、八七、八八、八九頁，原審(二)卷第七０、七
    一頁）於本院前審亦有相類似之供述，即「以我名義設立毅華（Yi hua or Ihua
    ）、自豪（Tzu hao ）二家珠寶店：：：與臧嘉琪同往領款」（見本院更(二)審(一)
    卷第一六０、一六一頁）「我化名王平，：：：與汪惟丙是同學，一起作生意，
    設立毅華及自豪二家珠寶店，並曾持簽帳單向匯豐銀行領款」（見更(三)審卷第一
    四六、一六八頁）。而汪惟丙之認識被告甲○○及臧嘉琪，係經被告黃清風（即
    黃苙誠）之介紹，為汪惟丙所供明（見原審(一)卷第十頁）。就上各情，足證共犯
    臧嘉琪前開不利於己之供述與事實相符，自得為被告甲○○之犯罪證據。
  (四)被告甲○○與汪惟丙、黃清風（即黃苙誠），假藉在高雄市○○區○○路九七號
    及九九之一號，設立展祥（Chan hsiang）、豪諾（Hao no）、毅華（Yi hua or
    I hua）、自豪（Tzu hao）等四家珠寶店，並與匯豐銀行簽約成為該銀行之信用
    卡特約商店。利用偽造之白卡，偽造並無其人姓名之三聯式簽帳單之私文書，持
    以向匯豐銀行請款，致該匯豐銀行陷於錯誤，而交付款項，自足生損害於匯豐銀
    行。卷附香港匯豐銀行有限公司台北分公司八十六年四月十六日北港匯銀（卡）
    字第七００二二號函稱「本行所開立支票之受款人為臧嘉琪，係抵付毅華、自豪
    等特約商店之信用卡簽帳款無誤」等情（見更(二)審卷(一)第二一八頁）。而共犯臧
    嘉琪在中興商業銀行設立之帳戶（帳號000－00－0000000號），於
    八十一年三月至四月間，分別在三月十九、廿二日、廿三日（兩筆）、廿五日、
    廿七日（兩筆）、廿八日、卅一日及四月二日、六日，存入一四七、二八一元、
    二四四、０九八元、八九、九六一元、一五０、二二一元、一二二、六二二元、
    八四、三二七元、八四、二三一元、一三一、三一二元、一六二、三五０元、一
    四二、九七三元、一三五、三九九元，共計一、四九四、七七五元，皆係由上海
    匯豐銀行高雄分行付款之票據存款，有該銀行支票影本十二張可證（見本院更(二)
    審卷(一)第二一九至二二八頁）其中一張復具名受款人為甲○○，餘十一張受款人
    為臧嘉琪，並有中興商業銀行營業部八十五年十一月二十日興營存字第一九七號
    函檢附中興商業銀行存款往來對帳單、同銀行八十六年二月五日興營存字第０一
    八號函暨臧嘉琪帳戶之交易資料明細表等附卷可佐（見本院更(二)審卷(一)第一七三
    －一七四、二一０、二一０－一頁）。就臧嘉琪之邀被告甲○○設立展祥等四家
    珠寶店，簽約為特約商號，設置端末機，在銀行設立帳戶，以提示詐得之票據等
    情觀之，臧嘉琪可謂本案之主謀，然被告甲○○及黃苙誠均與其有犯意聯絡及行
    為分擔，自均屬共同正犯。證人即匯豐銀行代理人徐震隆（即乙○○）於本院前
    審所證「臧嘉琪是以毅華、自豪與我們簽約，黃清風（即黃苙誠）與甲○○各以
    展祥、豪諾之名義與我們銀行簽約」等語（見更(二)審卷(一)第一七七頁），與上開
    事證不符，尚非可採。徐震隆（即乙○○）又證稱「聽銀行內之人員（已離職）
    講，他們（指被告等）共簽三三一張簽帳單」云云（見更(二)審卷(一)第一七七頁）
    ，惟超過三０一張部分，並無證據可佐，此部分聽聞之詞，不能採為認定事實之
   證據。
  (五)綜上所敘，本案事證已臻明確，被告甲○○所辯，顯係卸責之詞，殊無足採，犯
    行洵堪認定。
三、查被告甲○○與已判決確定之黃苙誠、臧嘉琪、汪惟丙意圖為自己不法之所有，
    行使偽造之信用卡刷卡，偽造簽帳單，持以行使，向匯豐銀行請款詐財，足以生
    損害於付款銀行，核其等所為，係犯刑法第二百十六條、第二百二十條、第二百
    十條之行使偽造準私文書罪、刑法第二百十六條、第二百十條之行使偽造私文書
    罪，及刑法第三百三十九條第一項之詐欺取財罪。偽造署押於簽帳單，係偽造私
    文書之階段行為，又偽造私文書後持以行使，偽造之低度行為，為行使之高度行
    為所吸收，均不另論罪。公訴人認係成立刑法第二百零一條第二項之行使偽造有
    價證券罪，尚有未洽，起訴法條應予變更。其多次行使偽造準私文書，行使偽造
    私文書及詐取財物，時間緊接，各犯同一之罪名，顯均基於概括之犯意為之，應
    各依連續犯規定，以一罪論。被告甲○○所犯上開各罪間，有方法結果之牽連關
    係，應從一重之行使偽造私文書罪處斷。被告甲○○與黃清風（即黃苙誠）、臧
    嘉琪、汪惟丙間，有犯意聯絡及行為分擔，均為共同正犯。
四、原審就此部分對被告甲○○為科刑之判決，固非無見，惟查(一)本判決附表一乃係
    附表二簽帳單之整理臚列，兩者所列信用卡卡號、金額及日期，原判決諸多錯誤
    ，造成事實、理由矛盾。(二)原判決認定，本件Visa、Mastercard卡等信用卡均係
    偽造，則該信用卡應無原持卡人，所簽之姓名均是虛構，並無其人，此據告訴人
    代理人謝青容於本院調查時供述明確，乃原判決認上述偽造之行為，足以生損害
    於原持卡人云云，即有未當。(三)無積極證據足以證明被告持偽造之信用卡向附表
    三所示之飯店、百貨公司等處刷卡消費（詳如後述），原審一併予以論處，尚有
    未合。被告甲○○上訴意旨，否認犯罪，固無理由，惟原判決此部分既有可議，
    自應由本院將原判決此部分撤銷改判。爰審酌被告使用偽造之信用卡，以偽造簽
    帳單向金融機構詐領金錢，危害交易安全及金融秩序甚鉅，念其無前科紀錄，有
    原審前科調查表在卷足憑，本案由臧嘉琪主導，被告夏立成涉案情節較輕，且告
    訴人代理人乙○○（即徐震隆）於本院調查時表示不願意追訴被告甲○○之民事
    責任等一切情狀，量處如主文第二項所示之刑，附表二所示三百零一張三聯式簽
    帳單上偽造之署押每聯各三百零一枚，依刑法第二百十九條規定不問屬於犯人與
    否，均沒收之。又被告等所詐得之款項甚鉅，犯罪後分文未償，又飾詞卸責，未
    見悔意，本院認不宜為緩刑之宣告，併予敘明。
五、公訴意旨另以：被告甲○○與臧嘉琪、汪惟丙，共同基於概括之犯意聯絡，由被
    告汪惟丙利用其英國藉身分及出入香港、本國之便，自民國八十年十二月間起，
    自香港帶大量偽造之Visa、Mastercard卡及白卡等入境，再由四人持之至附表
    三所示之飯店、百貨公司等處刷卡消費，其詳如附表三所載，因認被告甲○○此
    部分行為，亦涉有刑法第二百十六條、第二百十條、第三百三十九條第一項之行
    使偽造私文書及詐欺取財罪嫌云云，經訊據被告甲○○矢口否認有至附表三所示
    之商店消費，共同被告臧嘉琪亦否認有至該商店消費，經本院前審向財團法人聯
    合信用卡處理中心調閱附表所載之簽帳單影本（原本已逾保存期限銷燬），與
    被告甲○○及黃苙誠（即黃清風）汪惟丙、臧嘉琪之簽名，分別送內政部警政署
    及法務部調查局鑑定，雖均以無簽帳單原本而不予鑑定，有該署（八十三）刑鑑
    字第六四六五五號、七０二四０號函及該局處發技六字第七七九號通知單各一
    紙在卷足憑，惟由肉眼觀察，被告甲○○之簽名與該簽帳單上之簽名，尚無雷同
    之處，有二者附卷可資比對，遍查全卷，又無被告甲○○至上開商店刷卡消費之
    證據，自不得僅以被告甲○○曾有上開偽造簽帳單至匯豐銀行詐領款項，據以推
    定亦有此部分犯行。此外，復查無其他積極證據可資審酌，要屬不能證明有此部
    分犯罪，因公訴人認與前開論罪部分，有連續犯之裁判上一罪關係，故不另為無
    罪之諭知。
六、另被告臧嘉琪、汪惟丙、黃苙誠（即黃清風）部分，已經原審判決確定，不另論
    列，附此明。
據上論斷，應依刑事訴訟法第三百六十九條第一項前段、第三百六十四條、第二百九
十九條第一項前段、第三百條、刑法第二十八條、第五十六條、第二百十六條、第二
百二十條、第二百十條、第三百三十九條第一項、第五十五條、第二百十九條、罰金
罰鍰提高標準條例第一條前段，判決如主文。
本案經檢察官張金塗到庭執行職務。
中    華    民    國     九十一     年       五       月     二十九     日
                              臺灣高等法院高雄分院刑事第四庭
                                  審判長法官  蕭權閔
                                        法官  陳吉雄
         法官  陳啟造
右正本證明與原本無異。
如不服本判決應於收受本判決後十日內向本院提出上訴書狀，其未述上訴理由者，
並得於提起上訴後十日內向本院補提理由書狀（均須按他造當事人之人數附繕本)「
切勿逕送上級法院」。
                                      書記官  白蘭
中    華    民    國     九十一     年       五       月     三十一     日
附錄：本判決論罪科刑法條：
刑法第二百十條
偽造、變造私文書，足以生損害於公眾或他人者，處五年以下有期徒刑。
刑法第二百十六條
行使第二百十條至第二百十五條之文書者，依偽造、變造文書或登載不實事項或使登
載不實事項之規定處斷。
刑法第三百三十九條第一項
意圖為自己或第三人不法之所有，以詐術使人將本人或第三人之物交付者，處五年以
下有期徒刑、拘役或科或併科一千元以下罰金。
附表一：
   ┌─────┬───┬────┬───────┬───────┐
   │匯豐銀行將│編  號│簽帳時間│金額（新台幣）│信  用  卡  號│
   │簽帳單編入│      │        │              │              │
   │電腦代碼：│      │        │              │              │
   ├─────┼───┼────┼───────┼───────┤
   │０四一    │一    │3.14.  │二萬三千四百元│四九二九－六九│
   │(共四張)  │      │        │              │三－四五四－四│
   │          │      │        │              │一一          │
   ├─────┼───┼────┼───────┼───────┤
   │          │二    │3.14.  │九千七百元    │四九二九－六八│
   │          │      │        │              │二－九二０－七│
   │          │      │        │              │三七          │
   ├─────┼───┼────┼───────┼───────┤
   │          │三    │3.14.  │二萬四千一百元│四九六六－四八│
   │          │      │        │              │九－０三四－０│
   │          │      │        │              │四九          │
   ├─────┼───┼────┼───────┼───────┤
   │          │四    │3.  │一萬零七百元  │四０二四－０二│
   │          │      │        │              │三八－八０一二│
│          │      │        │              │－三九五一    │
   ├─────┼───┼────┼───────┼───────┤
   │０四二    │五    │3.15.  │一萬二千元    │四九二九－九六│
   │(共十二張)│      │        │              │一－九六三－五│
   │          │      │        │              │三一          │
   ├─────┼───┼────┼───────┼───────┤
   │          │六    │同    右│一萬六千四百元│四五四七－五０│
   │          │      │        │              │一０－０００一│
   │          │      │        │              │－０五七八    │
   ├─────┼───┼────┼───────┼───────┤
   │          │七    │同    右│七千四百元    │四九二九－八五│
   │          │      │        │              │五－四六一－九│
   │          │      │        │              │三一          │
   ├─────┼───┼────┼───────┼───────┤
   │          │八    │同    右│九千七百元    │五四一三－二五│
   │          │      │        │              │一一－０九六四│
   │          │      │        │              │九三三四      │
   ├─────┼───┼────┼───────┼───────┤
   │          │九    │3.15.  │一萬一千元    │四五四一－一一│
   │          │      │        │              │四八－六八一七│
   │          │      │        │              │五００八      │
   ├─────┼───┼────┼───────┼───────┤
   │          │十    │3.14.  │一萬六千七百元│四九三七－二二│
   │          │      │        │              │二０－二０一一│
   │          │      │        │              │四三二八      │
   ├─────┼───┼────┼───────┼───────┤
   │          │十一  │同    右│二萬一千八百元│四九二九－九五│
   │          │      │        │              │二－五四０－七│
   │          │      │        │              │○二          │
   ├─────┼───┼────┼───────┼───────┤
   │          │十二  │同    右│一萬三千四百元│四九二九－七八│
   │          │      │        │              │０－二八九－七│
   │          │      │        │              │九五          │
   ├─────┼───┼────┼───────┼───────┤
   │          │十三  │同    右│一萬九千八百元│四九六六－四八│
   │          │      │        │              │三－０四六－０│
   │          │      │        │              │一五          │
   ├─────┼───┼────┼───────┼───────┤
   │          │十四  │同    右│一萬四千元    │四０七一－二九│
   │          │      │        │              │六四－六七０四│
   │          │      │        │              │－六三七一    │
   ├─────┼───┼────┼───────┼───────┤
   │          │十五  │同    右│二萬四千元    │五二二四－００│
   │          │      │        │              │六一－０九六二│
   │          │      │        │          │－六六一０    │
   ├─────┼───┼────┼───────┼───────┤
   │          │十六  │同    右│二萬三千六百元│四九二九－七六│
   │          │      │        │              │四－五二二－七│
   │          │      │        │              │七三          │
   ├─────┼───┼────┼───────┼───────┤
   │０四三    │十七  │3.15.  │三萬四千元    │四五三二－三九│
   │(共七張)  │      │        │              │三０－０００六│
   │          │      │        │              │三五六八      │
   ├─────┼───┼────┼───────┼───────┤
   │          │十八  │同    右│七千八百元    │四九二九－六九│
   │          │      │        │              │二－一七四－四│
   │          │      │        │              │二四          │
   ├─────┼───┼────┼───────┼───────┤
   │          │十九  │同    右│九千一百元    │四九二九－六九│
   │          │      │     │              │三－一一五－七│
   │          │      │        │              │三一          │
   ├─────┼───┼────┼───────┼───────┤
   │          │二十  │同    右│一萬一千元    │四九二九－八二│
   │          │      │        │              │三－五０三－九│
   │          │      │        │              │五四          │
   ├─────┼───┼────┼───────┼───────┤
   │          │二十一│3.14.  │七千六百元    │五二四八－０二│
   │          │      │        │              │四六－八０五二│
   │          │      │        │              │－七０００    │
   ├─────┼───┼────┼───────┼───────┤
   │          │二十二│同    右│一萬一千九百元│四九二九－七五│
   │          │      │        │              │四－二四四－四│
   │          │      │        │              │四六          │
   ├─────┼───┼────┼───────┼───────┤
   │          │二十三│同    右│一萬九千元    │四九二九－九五│
   │          │      │        │              │二－九三五－五│
   │          │      │        │              │０六          │
   ├─────┼───┼────┼───────┼───────┤
   │０九七    │二十四│3.20.  │二萬一千元    │四一一四－二七│
   │(共三張)  │      │        │              │一０－０００六│
   │          │      │        │              │－九四四五    │
   ├─────┼───┼────┼───────┼───────┤
   │          │二十五│同    右│一萬六千元    │四五四一－一一│
   │          │      │        │              │四八－六八一七│
   │          │      │        │              │－五００八    │
   ├─────┼───┼────┼───────┼───────┤
   │          │二十六│同    右│二萬八千元    │四０七一－二九│
   │          │      │        │              │六四－八三一五│
   │          │      │        │              │－一九五七    │
   ├─────┼───┼────┼───────┼───────┤
   │０九八    │二十七│3.20.  │二萬三千元    │四二七一－三八│
   │(共四張)  │      │        │              │二一－一０一０│
   │          │      │        │              │－五四五五    │
   ├─────┼───┼────┼───────┼───────┤
   │          │二十八│同    右│一萬八千九百元│四九二九－七九│
   │          │      │        │              │五－四０四－四│
   │          │      │        │              │四七          │
   ├─────┼───┼────┼───────┼───────┤
   │          │二十九│同    右│二萬一千三百元│四九二九－六八│
   │          │      │        │              │二－九二０－七│
   │          │      │        │              │三七          │
   ├─────┼───┼────┼───────┼───────┤
   │          │三十  │同    右│三萬一千元    │四二七一－三八│
   │          │      │        │              │二八－九００九│
   │          │      │        │              │－四０一０    │
   ├─────┼───┼────┼───────┼───────┤
   │一０五    │三十一│3.19.  │一萬二千元    │四五四一－一一│
   │(共十六張)│      │        │              │四八－六八一七│
   │          │      │        │              │－五００八    │
   ├─────┼───┼────┼───────┼───────┤
   │          │三十二│同    右│二萬五千元    │五二二四－００│
   │          │      │        │              │六一－０九六二│
   │          │      │        │              │－六六一０    │
   ├─────┼───┼────┼───────┼───────┤
   │          │三十三│同    右│一萬七千七百元│五四００－一二│
   │          │      │        │              │００－００四一│
   │          │      │        │              │－七六０一    │
   ├─────┼───┼────┼───────┼───────┤
   │          │三十四│同    右│八千九百元    │四九二九－六九│
   │          │      │        │              │三－三二七－二│
   │          │      │        │              │一一          │
   ├─────┼───┼────┼───────┼───────┤
   │          │三十五│同    右│二萬七千元    │四九二九－六八│
   │          │      │        │              │二－九二０－七│
   │          │      │        │              │三七          │
   ├─────┼───┼────┼───────┼───────┤
   │          │三十六│3.12.  │一萬一千元    │四九二九－七九│
   │          │      │        │              │三－０五一－九│
   │          │      │        │              │二七          │
   ├─────┼───┼────┼───────┼───────┤
   │          │三十七│同    右│一萬四千二百元│四九二九－七五│
   │          │      │        │              │四－二四四－四│
   │          │      │        │              │四六          │
   ├─────┼───┼────┼───────┼───────┤
   │          │三十八│3.16.  │二萬一千元    │四二七一－三八│
   │          │      │        │              │二一－一０一０│
   │          │      │        │              │－五四五五    │
   ├─────┼───┼────┼───────┼───────┤
   │          │三十九│3.12.  │二萬一千八百元│四九二九－六八│
   │          │      │        │              │二－九二０－七│
   │          │      │        │              │三七          │
   ├─────┼───┼────┼───────┼───────┤
   │          │四十  │3.15.  │七千四百元    │四五四七－五０│
   │          │      │        │              │一０－００００│
   │          │      │        │              │－四三六五    │
   ├─────┼───┼────┼───────┼───────┤
   │          │四十一│同  右  │一萬六千三百元│四九七六－七０│
   │          │      │        │              │００－００一三│
   │          │      │  │              │－四一八六    │
   ├─────┼───┼────┼───────┼───────┤
   │          │四十二│同    右│七千九百元    │四九二九－五五│
   │          │      │        │              │一－四一五－四│
   │          │      │        │              │三九          │
   ├─────┼───┼────┼───────┼───────┤
   │          │四十三│同    右│一萬四千三百元│四九二九－七九│
   │          │      │        │              │五－四０四－四│
   │          │      │        │              │四七          │
   ├─────┼───┼────┼───────┼───────┤
   │          │四十四│3.  │二萬六千四百元│四九四０－一八│
   │          │      │        │              │００－七二二四│
   │          │      │        │              │－八三五九    │
   ├─────┼───┼────┼───────┼───────┤
   │          │四十五│3.15.  │一萬八千二百元│四一一四－二七│
   │          │   │        │              │一０－０００六│
   │          │      │        │              │－九四四五    │
   ├─────┼───┼────┼───────┼───────┤
   │          │四十六│3.12.  │八千九百元    │四九二九－六九│
   │          │      │        │              │三－四五四－四│
   │          │      │        │              │一一          │
   ├─────┼───┼────┼───────┼───────┤
   │一０六    │四十七│3.12.  │一萬五千六百元│四九二九－九五│
   │(共二十張)│      │        │              │二－九三五－五│
   │          │      │        │              │０六          │
   ├─────┼───┼────┼───────┼───────┤
   │          │四十八│同    右│一萬一千二百元│四九二九－七八│
   │          │      │        │              │０－二八九－七│
   │          │      │        │              │九五          │
   ├─────┼───┼────┼───────┼───────┤
   │      │四十九│同    右│一萬四千六百元│四五四一－一一│
   │          │      │        │              │四八－六八一七│
   │          │      │        │              │－五○○八    │
   ├─────┼───┼────┼───────┼───────┤
   │          │五十  │同    右│九千六百八十元│四九二九－七六│
   │          │      │        │              │四－五二二－七│
   │          │      │        │              │七三          │
   ├─────┼───┼────┼───────┼───────┤
   │          │五十一│3.16.  │六千七百元    │四一二八－六七│
   │          │      │        │              │八－一二二－九│
   │          │      │        │              │六六          │
   ├─────┼───┼────┼───────┼───────┤
   │          │五十二│同    右│一萬六千元    │四二五０－四０│
   │          │      │        │              │一－七四九－六│
   │          │      │        │              │五七          │
   ├─────┼───┼────┼───────┼───────┤
   │          │五十三│同    右│二萬一千元    │四五０八－七三│
   │          │      │        │              │一０－０六一０│
   │          │      │        │              │－八一四五    │
   ├─────┼───┼────┼───────┼───────┤
   │          │五十四│同    右│一萬三千元    │五四００－一二│
   │          │      │        │              │００－００四一│
   │          │      │        │              │－七六０一    │
   ├─────┼───┼────┼───────┼───────┤
   │          │五十五│3.12.  │一萬四千六百元│四九四二－九五│
   │          │      │        │              │二－五四０－七│
   │          │      │        │              │０二          │
   ├─────┼───┼────┼───────┼───────┤
   │          │五十六│3.12.  │二萬四千元    │四九二九－八三│
   │          │      │        │              │六－二五六－九│
   │          │      │        │              │六二          │
   ├─────┼───┼────┼───────┼───────┤
   │          │五十七│同    右│九千七百元    │五二二四－００│
   │          │      │        │              │六一－０九六二│
   │          │      │        │              │－六六一０    │
   ├─────┼───┼────┼───────┼───────┤
   │          │五十八│3.16.  │六千九百元    │四二二五－九０│
   │          │      │        │              │０－０一五－七│
   │          │      │        │              │六八          │
   ├─────┼───┼────┼───────┼───────┤
   │          │五十九│同    右│一萬四千七百元│四一一四－二七│
   │          │      │        │              │一０－００五六│
   │          │      │        │              │－五九三九    │
   ├─────┼───┼────┼───────┼───────┤
   │          │六十  │3.19.  │五千五百元    │四五四七－五０│
   │          │      │        │              │一０－００００│
   │          │      │        │              │－四三六五    │
   ├─────┼───┼────┼───────┼───────┤
   │          │六十一│同    右│一萬一千元    │四九二九－九五│
   │          │      │        │              │二－九三五－五│
   │          │      │        │              │０六          │
   ├─────┼───┼────┼───────┼───────┤
   │          │六十二│同    右│二萬四千一百元│四二七一－三八│
   │          │      │        │              │二一－一０一０│
   │          │      │        │              │－五四五五    │
   ├─────┼───┼────┼───────┼───────┤
   │          │六十三│同    右│九千六百元    │四九二九－六九│
   │          │      │        │              │三－一一五－七│
   │          │      │        │              │三一          │
   ├─────┼───┼────┼───────┼───────┤
   │          │六十四│同    右│七千五百元    │四九二九－六九│
   │          │      │        │              │二－一七四－四│
   │          │      │        │              │二四          │
   ├─────┼───┼────┼───────┼───────┤
   │一０六    │六十五│3.19.  │一萬二千三百元│四九二九－七八│
   │          │      │        │              │０－二八九－七│
   │          │      │        │              │九五          │
   ├─────┼───┼────┼───────┼───────┤
   │          │六十六│同    右│一萬九千八百元│四九二九－九五│
   │          │      │        │              │二－五四０－七│
   │          │      │        │              │０三          │
   ├─────┼───┼────┼───────┼───────┤
   │一一二    │六十七│3.  │一萬一千元    │四六七三－六四│
   │(共十一張)│      │        │              │一－七三九－二│
   │          ││        │              │七一          │
   ├─────┼───┼────┼───────┼───────┤
   │          │六十八│同    右│一萬三千七百元│四九二九－八二│
   │          │      │        │              │三－五０三－九│
   │          │      │        │              │五四          │
   ├─────┼───┼────┼───────┼───────┤
   │          │六十九│3.  │九千九百元    │五四一二－八三│
   │          │      │        │              │０四－０三三五│
   │          │      │        │              │－七０九九    │
   ├─────┼───┼────┼───────┼───────┤
   │          │七十  │3.  │八千九百元    │五四一三－二五│
   │          │      │        │              │一一－０九六四│
   │          │      │        │              │－九三三四    │
   ├─────┼───┼────┼───────┼───────┤
   │          │七十一│3.  │一萬六千五百元│四０七一－二九│
   │   │      │        │              │六四－六七０四│
   │          │      │        │              │－六三七一    │
   ├─────┼───┼────┼───────┼───────┤
   │          │七十二│3.  │一萬二千元    │四０二四－０二│
   │          │      │        │              │三八－八０一二│
   │          │      │        │              │－三九五一    │
   ├─────┼───┼────┼───────┼───────┤
   │          │七十三│3.  │一萬四千五百元│四二七一－三八│
   │          │      │        │              │二八－九００九│
   │          │      │        │              │－四０一０    │
   ├─────┼───┼────┼───────┼───────┤
   │          │七十四│同    右│八千八百元    │四二二五－九０│
   │          │      │        │              │０－０一五－七│
   │          │      │        │              │六八          │
   ├─────┼───┼────┼───────┼───────┤
  │          │七十五│同    右│一萬六千元    │五四００－一二│
   │          │      │        │              │八０－０六一０│
   │          │      │        │              │－一九六二    │
   ├─────┼───┼────┼───────┼───────┤
   │          │七十六│同    右│二萬一千三百元│四九四０－一八│
   │          │      │        │              │００－七二二四│
   │          │      │        │              │－八三五九    │
   ├─────┼───┼────┼───────┼───────┤
   │          │七十七│3.  │一萬四千元    │四九二九－七八│
   │          │      │        │              │０－二八九－七│
   │          │      │        │              │九五          │
   ├─────┼───┼────┼───────┼───────┤
   │          │七十八│3.18.  │一萬三千元    │五四０一－五七│
   │          │      │        │              │０二－０二０七│
   │          │      │        │              │－０九七一    │
   ├─────┼───┼────┼───────┼───────┤
   │          │七十九│同    右│一萬二千三百元│四一一四－二七│
   │          │      │        │              │一０－００五六│
   │          │      │        │              │－五九三九    │
   ├─────┼───┼────┼───────┼───────┤
   │          │八十  │同    右│九千四百元    │四一二八－六七│
   │          │      │        │              │八－一二二－九│
   │          │      │        │              │六六          │
   ├─────┼───┼────┼───────┼───────┤
   │          │八十一│3.17.  │二萬七千九百元│四二七一－三八│
   │          │      │        │              │二八－九００九│
   │          │      │        │              │－四０一０    │
   ├─────┼───┼────┼───────┼───────┤
   │          │八十二│3.17.  │二萬四千三百元│四七一九－０三│
   │          │      │        │ │０八－三五八七│
   │          │      │        │              │－九七二八    │
   ├─────┼───┼────┼───────┼───────┤
   │          │八十三│同    右│九千一百元    │四六七三－六四│
   │          │      │        │              │一－七三九－二│
   │          │      │        │              │七一          │
   ├─────┼───┼────┼───────┼───────┤
   │一一四    │八十四│3.  │二萬一千元    │四二七一－三八│
   │(共十張)  │      │        │              │二一－一０一０│
   │          │      │        │              │－五四五五    │
   ├─────┼───┼────┼───────┼───────┤
   │          │八十五│同    右│一萬八千元    │五四００－一二│
   │          │      │        │              │００－００四一│
   │          │      │        │              │－七六０一    │
   ├─────┼───┼────┼───────┼───────┤
   │          │八十六│3.  │一萬一千五百元│四九四二－七九│
   │          │      │        │              │三－０五一－九│
   │          │      │        │              │二七          │
   ├─────┼───┼────┼───────┼───────┤
   │          │八十七│同    右│一萬二千三百元│五四二四－七九│
   │          │      │        │              │０四－０二０二│
   │          │      │        │              │－九五五０    │
   ├─────┼───┼────┼───────┼───────┤
   │          │八十八│同    右│一萬四千一百元│五二四二－００│
   │          │      │        │              │四０－八二二八│
   │          │      │        │              │－六七二四    │
   ├─────┼───┼────┼───────┼───────┤
   │          │八十九│同    右│一萬三千二百元│四六七三－六四│
   │          │      │        │              │一－七三九－二│
   │          │      │        │              │七一          │
   ├─────┼───┼────┼───────┼───────┤
   │          │九十  │3.  │一萬七千四百元│四九二九－九五│
   │          │      │        │              │二－九三五－五│
   │          │      │        │              │０六          │
   ├─────┼───┼────┼───────┼───────┤
   │          │九十一│同    右│二萬四千元    │四九六六－四八│
   │          │      │        │              │三－０四六－０│
   │          │      │        │              │一五          │
   ├─────┼───┼────┼───────┼───────┤
   │          │九十二│3.  │一萬三千二百元│四九二九－九六│
   │          │      │        │              │一－九六三－五│
   │          │      │        │              │三一          │
   ├─────┼───┼────┼───────┼───────┤
   │          │九十三│同    右│一萬二千六百元│四二五０－四０│
   │          │      │        │              │一－七四九－六│
   ││      │        │              │五七          │
   ├─────┼───┼────┼───────┼───────┤
   │          │九十四│3.  │三萬五千元    │四五三二－三九│
   │          │      │        │              │三０－０００六│
   │          │      │        │              │－三五六八    │
   ├─────┼───┼────┼───────┼───────┤
   │          │九十五│同    右│二萬一千四百元│四一一四－二七│
   │          │      │        │              │一０－０００六│
   │          │      │        │              │－九四四五    │
   ├─────┼───┼────┼───────┼───────┤
   │          │九十六│同    右│一萬四千二百元│五四０一－五七│
   │          │      │        │              │０二－０二０七│
   │          │      │        │              │－０九七一    │
   ├─────┼───┼────┼───────┼───────┤
   │          │九十七│3.15.  │二萬四千元    │四九四０－一八│
   │          │      │        │              │００－七二二四│
   │          │      │        │              │－八三五九    │
   ├─────┼───┼────┼───────┼───────┤
   │一六五    │九十八│3.  │一萬九千元    │五四００－一二│
   │          │      │        │              │００－００四一│
   │          │      │        │              │－七六０一    │
   ├─────┼───┼────┼───────┼───────┤
   │          │九十九│同    右│一萬二千四百元│四九二九－九六│
   │          │      │        │              │一－九六三－五│
   │          │      │        │              │三一          │
   ├─────┼───┼────┼───────┼───────┤
   │一六六    │一００│3.  │一萬一千二百元│四二五０－四０│
   │(共三張)  │      │        │              │一－七四九－六│
   │          │      │        │              │五七          │
   ├─────┼───┼────┼───────┼───────┤
   │          │一０一│同    右│一萬九千元    │四九二九－七九│
   │          │      │        │              │五－四０四－四│
   │          │      │        │              │四七          │
   ├─────┼───┼────┼───────┼───────┤
   │          │一０二│同    右│二萬三千元    │四二七一－三八│
   │          │      │        │              │二一－一０一０│
   │          │      │        │              │－五四五五    │
   ├─────┼───┼────┼───────┼───────┤
   │二０二    │一０三│3.  │一萬六千八百元│四九二九－七九│
   │（共七張）│      │        │              │五－四０四－四│
   │          │      │        │              │四七          │
   ├─────┼───┼────┼───────┼───────┤
   │          │一０四│同    右│一萬二千元    │四九二九－八五│
   │          │      │        │              │五－四六一－九│
   │          │      │        │              │三一          │
   ├─────┼───┼────┼───────┼───────┤
   │          │一０五│3.  │一萬二千一百元│四九二九－六九│
   │          │      │        │              │三－一一五－七│
   │          │      │        │              │三一          │
   ├─────┼───┼────┼───────┼───────┤
   │          │一０六│同    右│一萬四千元    │四五四一－一一│
   │          │      │        │              │四八－六八一七│
   │          │      │        │              │五００八      │
   ├─────┼───┼────┼───────┼───────┤
   │          │一０七│同    右│二萬一千元    │五四００－一二│
   │          │      │        │              │0000000│
   │          │      │        │              │－七六０一    │
   ├─────┼───┼────┼───────┼───────┤
   │          │一０八│同    右│二萬四千五百元│四二七一－三八│
   │          │      │        │         │二一－一０一０│
   │          │      │        │              │－五四五五    │
   ├─────┼───┼────┼───────┼───────┤
   │          │一０九│同    右│一萬五千五百元│四二五０－四０│
   │          │      │        │              │一－七四九－六│
   │          │      │        │              │五七          │
   ├─────┼───┼────┼───────┼───────┤
   │二０三    │一一０│3.  │一萬二千元    │四九二九－七八│
   │（共七張）│      │        │              │０－二八九－七│
   │          │      │        │              │九五          │
   ├─────┼───┼────┼───────┼───────┤
   │          │一一一│同    右│一萬二千四百四│四九二九－六九│
   │          │      │        │十元          │二－一七四－四│
   │          │      │        │              │二四          │
   ├─────┼───┼────┼───────┼───────┤
   │          │一一二│同  右│八千四百元    │四一二八－六七│
   │          │      │        │              │八－一二二－九│
   │          │      │        │              │六六          │
   ├─────┼───┼────┼───────┼───────┤
   │          │一一三│3.  │一萬七千四百三│四九二九－六九│
   │          │      │        │十元          │三－四五四－四│
   │          │      │        │              │一一          │
   ├─────┼───┼────┼───────┼───────┤
   │          │一一四│同    右│一萬四千二百元│四九七六－七０│
   │          │      │        │              │００－００一三│
   │          │      │        │              │－四一八六    │
   ├─────┼───┼────┼───────┼───────┤
   │          │一一五│同    右│七千二百元    │四九二九－六九│
   │          │      │        │              │三－三二七－二│
   │          │      │        │              │一一          │
   ├─────┼───┼────┼───────┼───────┤
   │          │一一六│同    右│一萬六千六百三│四九二九－九五│
   │          │      │        │十元          │二－九三五－五│
   │          │      │        │              │０六          │
   ├─────┼───┼────┼───────┼───────┤
   │二０六    │一一七│3.  │二萬一千二百元│四九六六－四八│
   │（共五張）│      │        │              │九－０三四－０│
   │          │      │        │              │四九          │
   ├─────┼───┼────┼───────┼───────┤
   │          │一一八│同    右│二萬一千元    │四九六六－四八│
   │          │      │        │              │三－０四六－０│
   │          │      │        │              │一五          │
   ├─────┼───┼────┼───────┼───────┤
   │          │一一九│同    右│一萬三千元    │四九二九－七五│
   │          │      │        │              │四－二四四－四│
   │        │      │        │              │四六          │
   ├─────┼───┼────┼───────┼───────┤
   │          │一二０│同    右│二萬三千二百元│四九四０－一八│
   │          │      │        │              │００－七二二四│
   │          │      │        │              │－八三五九    │
   ├─────┼───┼────┼───────┼───────┤
   │          │一二一│同    右│九千八百元    │四九三七－九五│
   │          │      │        │              │０二－七二四０│
   │          │      │        │              │－九五０五    │
   ├─────┼───┼────┼───────┼───────┤
   │二０七    │一二二│3.  │二萬二千元    │四九六六－四八│
   │（共七張）│      │        │              │九－０三四－０│
   │          │      │        │              │四九          │
   ├─────┼───┼────┼───────┼───────┤
   │          │一二三│同    右│一萬一千元    │四九二九－七四│
   │          │      │        │              │四－一六五－一│
   │          │      │        │              │０七          │
   ├─────┼───┼────┼───────┼───────┤
   │          │一二四│同    右│一萬三千二百元│四０二四－０二│
   │          │      │        │              │三八－八０一二│
   │          │      │        │              │－三九五一    │
   ├─────┼───┼────┼───────┼───────┤
   │          │一二五│同    右│一萬七千八百元│四九二九－九五│
   │          │      │        │              │二－五四０－七│
   │          │      │        │              │０二          │
   ├─────┼───┼────┼───────┼───────┤
   │          │一二六│同    右│二萬五千元    │四九六六－四八│
   │          │      │        │              │三－０四六－０│
   │          │      │        │              │一五          │
   ├─────┼───┼────┼───────┼───────┤
   │          │一二七│同    右│一萬零五百元  │四九二九－七九│
   │          │      │        │              │三－０五一－九│
   │          │      │        │              │二七          │
   ├─────┼───┼────┼───────┼───────┤
   │          │一二八│同    右│二萬三千元    │四一一四－二七│
   │          │      │        │              │一０－０００六│
   │          │      │        │              │－九四四五    │
   ├─────┼───┼────┼───────┼───────┤
   │二二一    │一二九│3.  │一萬五千八百元│五二四二－００│
   │          │      │        │              │四０－八二二八│
   │          │      │        │              │－六七二四    │
   ├─────┼───┼────┼───────┼───────┤
   │二一五    │一三０│3.  │二萬二千元    │四二七一－三八│
   │（共七張）│      │        │              │二一－一０一０│
   │          │      │        │      │－五四五五    │
   ├─────┼───┼────┼───────┼───────┤
   │          │一三一│同    右│三萬一千元    │四五三二－三九│
   │          │      │        │              │三０－０００六│
   │          │      │        │              │－三五六八    │
   ├─────┼───┼────┼───────┼───────┤
   │          │一三二│同    右│一萬二千四百元│四九二九－八二│
   │          │      │        │              │三－五０三－九│
   │          │      │        │              │五四          │
   ├─────┼───┼────┼───────┼───────┤
   │          │一三三│同    右│二萬一千元    │四一一四－二七│
   │          │      │        │              │一０－０００六│
   │          │      │        │              │－九四四五    │
   ├─────┼───┼────┼───────┼───────┤
   │          │一三四│同    右│同      右    │四九四０－一八│
   │          │      │ │              │００－七二二四│
   │          │      │        │              │－八三五九    │
   ├─────┼───┼────┼───────┼───────┤
   │          │一三五│同    右│一萬四千元    │四二五０－四０│
   │          │      │        │              │一－七四九－六│
   │          │      │        │              │五七          │
   ├─────┼───┼────┼───────┼───────┤
   │          │一三六│同    右│一萬六千一百元│四二七一－三八│
   │          │      │        │              │二八－九００九│
   │          │      │        │              │－四０一０    │
   ├─────┼───┼────┼───────┼───────┤
   │二三七    │一三七│3.  │一萬二千一百元│四九二九－七四│
   │(共十二筆)│      │        │              │四－一六五－一│
   │          │      │        │              │０七          │
   ├─────┼───┼────┼───────┼───────┤
   │          │一三八│同    右│一萬三千元    │四五四七－五０│
   │          │      │        │              │一０－０００一│
   │          │      │        │              │－０五七八    │
   ├─────┼───┼────┼───────┼───────┤
   │          │一三九│3.18.  │七千五百元    │四二二五－九０│
   │          │      │        │              │０－０一五－七│
   │          │      │        │              │六八          │
   ├─────┼───┼────┼───────┼───────┤
   │          │一四０│3.17.  │三萬一千元    │四０七一－二九│
   │          │      │        │              │六四－八三一五│
   │          │      │        │              │－一九五七    │
   ├─────┼───┼────┼───────┼───────┤
   │          │一四一│3.  │七千六百元    │四五四七－五０│
   │          │      │        │              │一０－００００│
   │          │      │        │              │－四三六五    │
   ├─────┼───┼────┼───────┼───────┤
   │          │一四二│3.17.  │一萬二千元    │五四一二－八三│
   │          │      │        │              │０四－０三三五│
   │          │      │        │              │－七０九九    │
   ├─────┼───┼────┼───────┼───────┤
   │          │一四三│3.  │同      右    │四五四一－一一│
   │          │      │        │              │四八－六八一七│
   │          │      │        │              │－五００八    │
   ├─────┼───┼────┼───────┼───────┤
   │          │一四四│3.18.  │二萬五千四百元│四二七一－三八│
   │          │      │        │              │二一－一０一０│
   │          │      │        │              │－五四五五    │
   ├─────┼───┼────┼───────┼───────┤
   │          │一四五│3.  │一萬四千三百元│四九二九－八五│
   │          │      │        │              │五－四六一－九│
   │          │      │        │              │三一          │
   ├─────┼───┼────┼───────┼───────┤
   │          │一四六│3.  │一萬二千元    │四九二九－九六│
   │          │      │        │              │一－九六三－五│
   │          │      │        │              │三一          │
   ├─────┼───┼────┼───────┼───────┤
   │          │一四七│3.  │一萬二千一百元│四九二九－六九│
   │          │      │        │              │二－一七四－四│
   │          │      │        │              │二四          │
   ├─────┼───┼────┼───────┼───────┤
   │          │一四八│同    右│一萬一千元    │四九三七－九五│
   │          │      │        │              │０二－七二四０│
   │          │      │        │              │－九五０五    │
   ├─────┼───┼────┼───────┼───────┤
   │二三八    │一四九│3.18.  │二萬一千元    │四七一九－０三│
   │(共十三筆)│      │        │              │０八－三五八七│
   │          │      │        │              │－九七二八    │
   ├─────┼───┼────┼───────┼───────┤
   │          │一五０│同    右│一萬五千六百元│五四００－一二│
   │          │      │        │              │００－００四一│
   │          │      │        │              │－七六０一    │
   ├─────┼───┼────┼───────┼───────┤
   │          │一五一│同    右│一萬八千元    │四二五０－四０│
   │          │      │        │              │一－七四九－六│
   │          │      │        │              │五七          │
   ├─────┼───┼────┼───────┼───────┤
   │          │一五二│3.17.  │一萬六千元    │五四一三－二五│
   │          │      │        │              │一一－八七０九│
   │          │      │        │              │－六四四０    │
   ├─────┼───┼────┼───────┼───────┤
   │          │一五三│同    右│一萬六千五百元│五二四二－００│
   │          │      │        │              │四０－八二二八│
   │          │      │        │              │－六七二四    │
   ├─────┼───┼────┼───────┼───────┤
   │二三八    │一五四│3.  │六千五百元    │四五四七－五０│
   │          │      │        │              │一０－００００│
   │          │      │        │              │－四三六五    │
   ├─────┼───┼────┼───────┼───────┤
   │          │一五五│3.  │一萬三千元    │四九二九－七八│
   │          │      │        │              │０－二八九－七│
   │          │      │        │              │九五          │
   ├─────┼───┼────┼───────┼───────┤
   │          │一五六│3.  │一萬七千二百元│四九二九－七九│
   │          │      │        │              │五－四０四－四│
   │          │      │        │              │四七          │
   ├─────┼───┼────┼───────┼───────┤
   │          │一五七│3.  │一萬三千元    │四九二九－八五│
   │          │      │        │              │五－四六一－九│
   │          │      │        │              │三一          │
   ├─────┼───┼────┼───────┼───────┤
   │          │一五八│3.  │二萬四千元    │四九六六－四八│
   │          │      │        │              │三－０四六－０│
   │          │      │        │              │一五          │
   ├─────┼───┼────┼───────┼───────┤
   │          │一五九│3.  │一萬三千七百元│四九二九－九六│
   │          │      │        │              │一－九六三－五│
   │          │      │        │              │三一          │
   ├─────┼───┼────┼───────┼───────┤
   │          │一六０│同    右│一萬二千元    │四五四一－一一│
   │          │      │        │              │四八－六八一七│
   │          │      │        │              │五００八      │
   ├─────┼───┼────┼───────┼───────┤
   │          │一六一│同    右│一萬二千六百元│四五四七－五０│
   │          │      │        │              │一０－０００一│
   │          │      │        │              │－０五七八    │
   ├─────┼───┼────┼───────┼───────┤
   │二三九    │一六二│3.  │三萬二千四百元│四五三二－三九│
   │(共七筆)  │      │        │              │三０－０００六│
   │          │      │        │              │－三五六八    │
   ├─────┼───┼────┼───────┼───────┤
   │          │一六三│3.  │二萬一千四百元│四九四０─一八│
   │          │      │        │              │００─七二二四│
   │          │      │        │              │─八三五九    │
   ├─────┼───┼────┼───────┼───────┤
   │  │一六四│同    右│一萬三千元    │五二二四─００│
   │          │      │        │              │五四─三０九一│
   │          │      │        │              │─九六九四    │
   ├─────┼───┼────┼───────┼───────┤
   │          │一六五│3.  │一萬三千二百元│四九二九─六九│
   │          │      │        │              │三─四五四─四│
   │          │      │        │              │一一          │
   ├─────┼───┼────┼───────┼───────┤
   │          │一六六│3.14.  │九千八百元    │四０二四─０二│
   │          │      │        │              │三八─八○一二│
   │          │      │        │              │─三九五一    │
   ├─────┼───┼────┼───────┼───────┤
   │          │一六七│3.  │二萬一千元    │四九六六─四八│
   │          │      │        │              │九─０三四─○│
   │          │      │        │              │四九          │
 ├─────┼───┼────┼───────┼───────┤
   │          │一六八│3.  │一萬二千元    │五二四八─０二│
   │          │      │        │              │四六─八０五二│
   │          │      │        │              │─七０００    │
   ├─────┼───┼────┼───────┼───────┤
   │二八七    │一六九│4.3.  │二萬六千元    │四五三九─三七│
   │（共五筆）│      │        │              │七四─二０二六│
   │          │      │        │              │─七九一○    │
   ├─────┼───┼────┼───────┼───────┤
   │          │一七０│4.4.  │二萬八千九百元│五四一三─三０│
   │          │      │        │              │０二─二０四四│
   │          │      │        │              │─七五九七    │
   ├─────┼───┼────┼───────┼───────┤
   │          │一七一│4.5.  │二萬九千元    │四三五六─０二│
   │          │      │        │              │四一─０三二七│
   │          │      │        │              │─九三五四    │
   ├─────┼───┼────┼───────┼───────┤
   │          │一七二│同    右│二萬八千八百八│五二二四─００│
   │          │      │        │十元          │五六─六三三三│
   │          │      │        │              │─三一三四    │
   ├─────┼───┼────┼───────┼───────┤
   │          │一七三│4.4.  │二萬九千元    │五二二四─００│
   │          │      │        │              │五六─七二二九│
   │          │      │        │              │─０四八一    │
   ├─────┼───┼────┼───────┼───────┤
   │二八八    │一七四│4.3.  │二萬四千六百元│五二二四─００│
   │（共七筆）│      │        │              │三五─八０九九│
   │          │      │        │              │─七一０七    │
   ├─────┼───┼────┼───────┼───────┤
   │          │一七五│同    右│三萬一千四百元│五二二四─００│
   │          │      │        │              │五六─０一四九│
   │          │      │        │              │─六九０二    │
   ├─────┼───┼────┼───────┼───────┤
   │          │一七六│4.2   │二萬七千六百元│四五四四─一六│
   │          │      │        │              │二０─００○二│
   │          │      │        │              │─九二００    │
   ├─────┼───┼────┼───────┼───────┤
   │          │一七七│同    右│三萬一千元    │五二二四─００│
   │          │      │        │              │五六─七二二九│
   │          │      │        │              │─０四八一    │
   ├─────┼───┼────┼───────┼───────┤
   │          │一七八│4.2.  │二萬九千元    │五二二四─００│
   │          │      │        │              │五四─０四五四│
   │          │      │        │              │─四二二一    │
   ├─────┼───┼────┼───────┼───────┤
   │          │一七九│4.4.  │三萬四千元    │四五三二─三九│
   │          │      │        │              │三○─○○○二│
   │          │      │        │              │─○九七二    │
   │          │      │        │              │              │
   ├─────┼───┼────┼───────┼───────┤
   │          │一八０│4.3.  │一萬九千元    │五二二四─００│
   │          │      │        │              │五六─０八二四│
   │          │      │        │              │─四八七五    │
   ├─────┼───┼────┼───────┼───────┤
   │二八九    │一八一│3.  │三萬四千八百元│四五三二─三九│
   │（共八筆）│      │        │              │三０─００六─┤
   │          │      │        │              │三五六八      │
   ├─────┼───┼────┼───────┼───────┤
   │          │一八二│同    右│一萬四千元    │五四０一─五七│
   │          │      │      │              │０二─０二０七│
   │          │      │        │              │─０九七一    │
   ├─────┼───┼────┼───────┼───────┤
   │          │一八三│同    右│一萬三千元    │五二四二─００│
   │          │      │        │              │四０─八二二八│
   │          │      │        │              │─六七二四    │
   ├─────┼───┼────┼───────┼───────┤
   │          │一八四│3.  │一萬六千四百元│五二四二─００│
   │          │      │        │              │四０─八二二八│
   │          │      │        │              │─六七二四    │
   ├─────┼───┼────┼───────┼───────┤
   │          │一八五│同    右│一萬五千五百元│四０七一─二九│
   │          │      │        │              │六四─八三一五│
   │          │      │        │              │─一九五七    │
   ├─────┼───┼────┼───────┼───────┤
   │          │一八六│3.  │一萬八千五百元│五四一二─八三│
   │          │      │        │              │０四─０三三五│
   │          │      │        │              │─七０九九    │
   ├─────┼───┼────┼───────┼───────┤
   │          │一八七│3.  │二萬五千五百元│四九二一─八二│
   │          │      │        │              │五二─二四四三│
   │          │      │        │              │─二四一七    │
   ├─────┼───┼────┼───────┼───────┤
   │          │一八八│同    右│一萬四千一百元│四九二九─九六│
   │          │      │        │              │一九六三─五三│
   │          │      │        │              │一            │
   ├─────┼───┼────┼───────┼───────┤
   │二九０    │一八九│4.3.  │二萬三千元    │五二二四─００│
   │（共十一筆│      │        │              │五四─０六八六│
   │）        │      │        │              │─一八一三    │
   ├─────┼───┼────┼───────┼───────┤
   │          │一九０│同    右│一萬七千五百元│五二二四─００│
   │          │      │        │              │五六─三０一一│
   │          │      │        │              │─七九九０    │
   ├─────┼───┼────┼───────┼───────┤
   │          │一九一│4.4.  │三萬二千一百元│四五三二─三九│
   │          │      │        │              │三０─０００二│
   │          │      │        │              │─０九七二    │
   ├─────┼───┼────┼───────┼───────┤
   │          │一九二│同    右│三萬一千元    │四四二八─０八│
   │          │      │        │              │０六─六０００│
   │          │      │        │              │─０七一０    │
   ├─────┼───┼────┼───────┼───────┤
   │          │一九三│4.2.  │二萬六千七百元│五二二四─００│
   │          │      │        │              │五六─五一四二│
   │          │      │        │              │─二０九七    │
   ├─────┼───┼────┼───────┼───────┤
   │          │一九四│4.4.  │二萬七千九百元│五二二四─００│
   │          │      │        │              │五四─０四五四│
   │          │      │        │              │─四二二一    │
   ├─────┼───┼────┼───────┼───────┤
   │          │一九五│同    右│二萬三千元    │五二二四─００│
   │          │      │        │              │五六─五一四二│
   │          │      │        │              │─二０九七    │
   ├─────┼───┼────┼───────┼───────┤
   │          │一九六│同    右│二萬八千八百元│五二二四─００│
   │          │      │        │              │五六─八三二四│
   │          │      │        │              │─０三七六    │
   ├─────┼───┼────┼───────┼───────┤
   │          │一九七│同    右│三萬一千六百元│五二二四─００│
   │          │      │        │              │五四─一０一０│
   │          │      │        │              │─四九六０    │
   ├─────┼───┼────┼───────┼───────┤
   │          │一九八│同    右│二萬九千元    │四五五二─０七│
   │          │      │        │              │００─一六七０│
   │          │      │        │              │─六六九六    │
   ├─────┼───┼────┼───────┼───────┤
   │          │一九九│4.3.  │一萬元        │四五三九─三七│
   │          │      │        │              │七四─二００二│
   │          │      │        │              │─二四一四    │
   ├─────┼───┼────┼───────┼───────┤
   │          │二００│4.2.  │二萬二千元    │四三五六─０二│
   │          │      │        │              │四一─０三二七│
   │          │      │        │              │─九三五四    │
   ├─────┼───┼────┼───────┼───────┤
   │二九二    │二０一│4.1.  │二萬九千元    │五二二四─００│
   │          │      │        │              │五六─七六０八│
   │          │      │        │              │─０一一０    │
   ├─────┼───┼────┼───────┼───────┤
   │二九三    │二０二│同    右│三萬二千一百元│五二二四─００│
   │（共七筆）│      │        │              │五四─一○一○│
   │          │      │        │              │─四九六○    │
   ├─────┼───┼────┼───────┼───────┤
   │          │二０三│同    右│四萬元        │五二二四─００│
   │          │      │        │              │五六─八０四一│
   │          │      │        │              │─一八八０一  │
   ├─────┼───┼────┼───────┼───────┤
   │          │二０四│同    右│二萬三千四百元│五二二四─００│
   │          │      │        │              │五六─七二二七│
   │          │      │   │              │─三三六二    │
   ├─────┼───┼────┼───────┼───────┤
   │          │二０五│3.  │九千五百元    │五四一二─八三│
   │          │      │        │              │０四─０三三五│
   │          │      │        │              │─七０九九    │
   ├─────┼───┼────┼───────┼───────┤
   │          │二０六│同    右│一萬七千六百元│五二四二─００│
   │          │      │        │              │四０─八二二八│
   │          │      │        │              │─六七二四    │
   ├─────┼───┼────┼───────┼───────┤
   │          │二０七│同    右│一萬二千九百八│四０七一─二九│
   │          │      │        │十元          │六四─八三一五│
   │          │      │        │              │─一九五七    │
   ├─────┼───┼────┼───────┼───────┤
   │          │二０八│3.  │一萬四千一百三│四九二九─六九│
   │          │    │        │十元          │二─一七四─四│
   │          │      │        │              │二四          │
   ├─────┼───┼────┼───────┼───────┤
   │九二五    │二０九│2.  │四千九百元    │五四一三─二五│
   │（共五筆）│      │        │              │一一─０九六四│
   │          │      │        │              │─九三三四    │
   ├─────┼───┼────┼───────┼───────┤
   │九二五    │二一０│2.  │二萬五千元    │五四００─一二│
   │          │      │        │              │八０─０六一０│
   │          │      │        │              │─一九六二    │
   ├─────┼───┼────┼───────┼───────┤
   │          │二一一│同    右│一萬七千五百四│四九七六─七０│
   │          │      │        │十元          │００─００一三│
   │          │      │        │              │─四一八六    │
   ├─────┼───┼────┼───────┼───────┤
   │       │二一二│同    右│二萬一千五百元│四九二一─八二│
   │          │      │        │              │五二─二四四三│
   │          │      │        │              │─二四一七    │
   ├─────┼───┼────┼───────┼───────┤
   │          │二一三│同    右│二萬九千七百五│四一一四─二七│
   │          │      │        │十元          │一０─０００六│
   │          │      │        │              │─九四四五    │
   ├─────┼───┼────┼───────┼───────┤
   │九二六    │二一四│3.3.  │五千七百五十元│四五四七─五０│
   │          │      │        │              │一０─０００─┤
   │          │      │        │              │四三六五      │
   ├─────┼───┼────┼───────┼───────┤
   │          │二一五│同    右│二萬五千元    │四五四一─九０│
   │          │      │        │              │０二─三五九一│
   │          │      │        │              │─七二０九    │
   ├─────┼───┼────┼───────┼───────┤
   │九二七    │二一六│3.3.  │九千七百四十三│四九二九─六九│
   │（共五筆）│      │        │元            │二─一七四─四│
   │          │      │        │              │二四          │
   ├─────┼───┼────┼───────┼───────┤
   │九二七    │二一七│3.1.  │二萬一千元    │四五四一─九０│
   │          │      │        │              │０二─三五九一│
   │          │      │        │              │─七二０九    │
   ├─────┼───┼────┼───────┼───────┤
   │          │二一八│3.4.  │七千九百元    │四九二九─九五│
   │          │      │        │              │二─五四０─七┤
   │          │      │        │              │０二          │
   ├─────┼───┼────┼───────┼───────┤
   │          │二一九│同    右│六千七百元    │四九二九─六九│
   │          │      │        │              │三─四五四─四│
   │          │      │        │              │一一          │
   ├─────┼───┼────┼───────┼───────┤
   │          │二二０│3.5.  │一萬一千四百五│四九二九─七六│
   │          │      │        │十元          │四─五二二─七│
   │          │      │        │              │七三          │
   ├─────┼───┼────┼───────┼───────┤
   │九三七    │二二一│3.8.  │一萬一千元    │四九二九─八二│
   │（共四筆）│      │        │              │三─五○三─九│
   │          │      │        │              │五四          │
   ├─────┼───┼────┼───────┼───────┤
   │          │二二二│同    右│三萬一千元    │四五三二─三九│
   │          │      │        │              │三０─０００六│
   │          │      │        │              │─三五六八    │
   ├─────┼───┼────┼───────┼───────┤
   │          │二二三│同    右│一萬七千八百元│四九七六─七０│
   │          │      │        │              │００─００一三│
   │          │      │        │              │─四一八六    │
   ├─────┼───┼────┼───────┼───────┤
   │          │二二四│同    右│一萬四千元    │四九二一─八二│
   │          │      │        │              │五二─二四四三│
   │          │      │        │              │─二四一七    │
   ├─────┼───┼────┼───────┼───────┤
   │九三八    │二二五│3.7.  │二萬三千元    │四九六六─四八│
   │（共二筆）│      │        │              │三一０四六─○│
   │          │      │        │              │一五          │
   ├─────┼───┼────┼───────┼───────┤
   │          │二二六│同    右│七千二百元    │五四一八－一０│
   │          │      │        │              │二七－０二０三│
   │          │      │        │              │－五０四八    │
   ├─────┼───┼────┼───────┼───────┤
   │九三九    │二二七│3.8.  │九千七百八十元│四九二九－八二│
   │（共三筆）│      │        │              │三－五０三－九│
   │          │      │        │              │五四          │
   ├─────┼───┼────┼───────┼───────┤
   │          │二二八│同    右│二萬七千五百元│四五三二－三九│
   │          │      │        │              │三０－０００六│
   │          │      │        │              │－三五六八    │
   ├─────┼───┼────┼───────┼───────┤
   │          │二二九│同    右│一萬六千七百元│四一一四－二七│
   │          │      │        │              │一０－０００六│
   │          │      │        │              │－九四四五    │
   ├─────┼───┼────┼───────┼───────┤
   │九四０    │二三０│3.7.  │一萬一千元    │五四二四－七九│
   │（共二筆）│      │        │              │０四－０二０二│
   │          │ │        │              │－九五五０    │
   ├─────┼───┼────┼───────┼───────┤
   │          │二三一│同    右│七千六百八十元│四０二四－０二│
   │          │      │        │              │三八－八０一二│
   │          │      │        │              │－三九五一    │
   ├─────┼───┼────┼───────┼───────┤
   │九四一    │二三二│3.7.  │五千六百元    │五四一八－一０│
   │（共四筆）│      │        │              │二七－０二０三│
   │          │      │        │              │－五０四八    │
   ├─────┼───┼────┼───────┼───────┤
   │          │二三三│3.8.  │二萬四千元    │五四００－一二│
   │          │      │        │              │八０－０六一０│
   │          │      │        │              │－一九六二    │
   ├─────┼───┼────┼───────┼───────┤
   │          │二三四│同    右│二萬三千元    │四九七六－七０│
   │    │      │        │              │００－００一三│
   │          │      │        │              │－四一八六    │
   ├─────┼───┼────┼───────┼───────┤
   │          │二三五│3.7.  │八千九百元    │四九六六－四八│
   │          │      │        │              │九－０三四－○│
   │          │      │        │              │四九          │
   ├─────┴───┴────┴───────┴───────┤
   ├─────┬───┬────┬───────┬───────┤
   │九四一    │二三六│3.5.  │九千六百八十元│四０七一－二九│
   │（共六筆）│      │        │              │六四－六七○四│
   │          │      │        │              │－六三七一    │
   ├─────┼───┼────┼───────┼───────┤
   │          │二三七│同    右│一萬二千七百八│五二四八－０二│
   │          │      │        │十元          │四六－八０五二│
   │          │      │        │              │－七○○○    │
   ├─────┼───┼────┼───────┼───────┤
   │          │二三八│3.6.  │二萬一千元    │四九六六－四八│
   │          │      │        │              │三－０四六－○│
   │          │      │        │              │一五          │
   ├─────┼───┼────┼───────┼───────┤
   │          │二三九│同    右│一萬四千六百元│四０二四－０二│
   │          │      │        │              │三八－八０一二│
   │          │      │        │              │－三九五一    │
   ├─────┼───┼────┼───────┼───────┤
   │          │二四０│3.6.  │一萬八千八百元│四九六六－四八│
   │          │      │        │              │九－０三四－０│
   │          │      │        │              │四九          │
   ├─────┼───┼────┼───────┼───────┤
   │          │二四一│同    右│一萬二千五百元│四九六六－四八│
   │          │      │        │              │三－○四六－○│
   │          │      │        │              │一五          │
   ├─────┼───┼────┼───────┼───────┤
   │九四三    │二四二│3.6.  │九千六百五十元│五四二四－七九│
   │（共四筆）│      │        │              │０四－０二０二│
   │          │      │        │              │－九五五０    │
   ├─────┼───┼────┼───────┼───────┤
   │          │二四三│同    右│九千七百八十元│四九六六－四八│
   │          │      │        │              │九－０三四－０│
   │          │      │        │              │四九          │
   ├─────┼───┼────┼───────┼───────┤
   │          │二四四│同    右│一萬三千四百五│四０二四－０二│
   │          │      │        │十元          │三八－八○一二│
   │          │      │        │              │－三九五一    │
   ├─────┼───┼────┼───────┼───────┤
   │          │二四五│同    右│一萬一千五十元│四九六六－四八│
   │          │      │        │              │三－０四六－０│
   │          │      │        │              │一五          │
   ├─────┼───┼────┼───────┼───────┤
   │九四七    │二四六│3.2.  │九千二百元    │四九二九－八五│
   │（共四筆）│      │        │              │五－四六一－九│
   │          │      │        │              │三一          │
   ├─────┼───┼────┼───────┼───────┤
   │          │二四七│3.2.  │一萬零七百元  │四九二九－八二│
   │          │      │        │              │三－五０三－九│
   │          │      │        │              │五四          │
   ├─────┼───┼────┼───────┼───────┤
   │          │二四八│同    右│一萬六千元    │四九四０－一八│
   │          │      │        │              │００－七二二四│
   │          │      │        │              │－八三五九    │
   ├─────┼───┼────┼───────┼───────┤
   │          │二四九│同    右│七千六百七十一│四五四七－五０│
   │          │      │        │元            │一０－０００一│
   │          │      │        │              │－０五七八    │
   ├─────┼───┼────┼───────┼───────┤
   │九四八    │二五０│3.5.  │一萬零二百元  │五二二四－００│
   │（共三筆）│      │        │              │五四－三０九一│
   │          │      │        │              │－九六九四    │
   ├─────┼───┼────┼───────┼───────┤
   │          │二五一│同    右│一萬七千二百元│四九三七－二二│
   │          │      │        │              │二０－二０一一│
   │          │      │        │              │－四三二八    │
   ├─────┼───┼────┼───────┼───────┤
   │          │二五二│同    右│九千七百六十五│四九三七－二二│
   │          │      │        │元            │二０－二０六０│
   │          │      │        │              │－三一０六    │
   ├─────┴───┴────┴───────┴───────┤
   ├─────┬───┬────┬───────┬───────┤
   │九四九    │二五三│2.  │一萬五千七百六│五四００－一二│
   │（共五筆）│      │        │十元          │八０－０六一０│
   │          │      │        │              │－一九六二    │
   ├─────┼───┼────┼───────┼───────┤
   │          │二五四│2.  │九千五百元    │四九七六－七０│
   │          │      │        │              │００－００一三│
   │          │      │        │              │－四一八六    │
   ├─────┼───┼────┼───────┼───────┤
   │          │二五五│同    右│八千八百元    │五四一三－二五│
   │          │      │        │              │一一－０九六四│
   │          │      │        │              │－九三三四    │
   ├─────┼───┼────┼───────┼───────┤
   │ │二五六│同    右│一萬五千六百元│四一一四－二七│
   │          │      │        │元            │一０－０００六│
   │          │      │        │              │－九四四五    │
   ├─────┼───┼────┼───────┼───────┤
   │          │二五七│同    右│一萬五千七百元│四五三二－三九│
   │          │      │        │元            │三０－０００六│
   │          │      │        │              │－三五六八    │
   ├─────┼───┼────┼───────┼───────┤
   │九五０    │二五八│3.4.  │一萬九千七百元│四九二九－七九│
   │（共一筆）│      │        │              │三－０五一－九│
   │          │      │        │              │二七          │
   ├─────┼───┼────┼───────┼───────┤
   │          │二五九│同    右│一萬三千八百元│四九二九－八三│
   │          │      │        │              │六－二五六－九│
   │          │      │        │              │六二          │
├─────┼───┼────┼───────┼───────┤
   │九五一    │二六０│3.2.  │九千八百元    │四五四七－五０│
   │（共五筆）│      │        │              │一０－０００一│
   │          │      │        │              │－０五七八    │
   ├─────┼───┼────┼───────┼───────┤
   │          │二六一│3.2.  │七千六百四十五│四九二九－八二│
   │          │      │        │元            │三－五０三－九│
   │          │      │        │              │五四          │
   ├─────┼───┼────┼───────┼───────┤
   │          │二六二│同    右│二萬一千元    │四九四０－一八│
   │          │      │        │              │００－七二二四│
   │          │      │        │              │－八三五九    │
   ├─────┼───┼────┼───────┼───────┤
   │          │二六三│同    右│六千五百三十元│四九二九－七九│
   │          │      │        │              │五－四０四－四│
   │          │      │        │              │四七          │
   ├─────┼───┼────┼───────┼───────┤
   │          │二六四│同    右│七千五百元    │四九二九－八五│
   │          │      │        │              │五－四六一－九│
   │          │      │        │              │三一          │
   ├─────┼───┼────┼───────┼───────┤
   │九五二    │二六五│3.5.  │七千六百八十元│四九三七－九五│
   │（共五筆）│      │        │              │０二－七二四０│
   │          │      │        │              │－九五０五    │
   ├─────┼───┼────┼───────┼───────┤
   │          │二六六│同    右│一萬四千七百元│四九二九－七四│
   │          │      │        │元            │四－一六五－一│
   │          │      │        │              │０七          │
   ├─────┼───┼────┼───────┼───────┤
   │          │二六七│同    右│九千二百八十元│四九二九－七五│
   │          │      │        │              │四－二四四－四│
   │          │      │        │              │四六          │
   ├─────┼───┼────┼───────┼───────┤
   │九五三    │二六八│3.3.  │五千六百元    │四九二九－六九│
   │（共四筆）│      │        │              │三－一一五－七│
   │          │      │        │              │三一          │
   ├─────┼───┼────┼───────┼───────┤
   │          │二六九│3.3.  │七千八百元    │四九二九－六九│
   │          │      │        │              │三－三二七－二│
   │          │      │        │              │一一          │
   ├─────┼───┼────┼───────┼───────┤
   │          │二七０│3.4.  │九千七百八十元│四九二九－七八│
   │          │      │        │              │０－二八九－七│
   │          │      │        │              │九五          │
   ├─────┼───┼────┼───────┼───────┤
   │          │二七一│同    右│一萬四千八百元│四九二九－六八│
   │          │      │        │              │二－九二○－七│
   │          │      │        │              │三七          │
   ├─────┼───┼────┼───────┼───────┤
   │九五四    │二七二│3.4.  │一萬二千三百元│四九二九－九五│
   │（共七筆）│      │        │              │二－九三五－五│
   │          │      │        │              │０六          │
   ├─────┼───┼────┼───────┼───────┤
   │          │二七三│同    右│八千二百元    │五二二四－００│
   │          │      │        │              │六一－０九六二│
   │          │      │        │              │－六六一０    │
   ├─────┼───┼────┼───────┼───────┤
   │          │二七四│同    右│一萬二千元    │四五四一－一一│
   │          │      │        │              │四八－六八一七│
   │          │      │     │              │－五００八    │
   ├─────┼───┼────┼───────┼───────┤
   │          │二七五│3.3.  │一萬五千元    │四九二九－七九│
   │          │      │        │              │六－０００－九│
   │          │      │        │              │四七          │
   ├─────┼───┼────┼───────┼───────┤
   │          │二七六│同    右│一萬九千元    │四九二九－六八│
   │          │      │        │              │一－二六一－０│
   │          │      │        │              │一八          │
   ├─────┼───┼────┼───────┼───────┤
   │          │二七七│3.3.  │九千七百五十六│四九二九－九六│
   │          │      │        │元            │一－九六三－五│
   │          │      │        │              │三一          │
   ├─────┼───┼────┼───────┼───────┤
   │          │二七八│同    右│八千八百元    │四九二九－五五│
   │          │      │        │              │一－四一五－四│
   │          │      │        │              │三九          │
   ├─────┼───┼────┼───────┼───────┤
   │九八九    │二七九│3.9.  │一萬九千元    │四九七六－七０│
   │（共七筆）│      │        │              │００－００一三│
   │          │      │        │              │－四一八六    │
   ├─────┼───┼────┼───────┼───────┤
   │          │二八０│同    右│八千九百元    │四九二九－八五│
   │          │      │        │              │五－四六一－九│
   │          │      │        │              │三一          │
   ├─────┼───┼────┼───────┼───────┤
   │          │二八一│3.11.  │九千八百元    │四五四七－五０│
   │          │      │        │              │一０－００００│
   │          │      │        │              │－四三六五    │
   ├─────┼───┼────┼───────┼───────┤
   │         │二八二│3.10.  │二萬七千八百元│四九二一－八二│
   │          │      │        │              │五二－二四四三│
   │          │      │        │              │－二四一七    │
   ├─────┼───┼────┼───────┼───────┤
   │          │二八三│3.11.  │二萬一千八百元│四五四一－九０│
   │          │      │        │              │０二－三五九一│
   │          │      │        │              │－七二０九    │
   ├─────┼───┼────┼───────┼───────┤
   │          │二八四│3.10.  │二萬一千元    │四九二九－八二│
   │          │      │        │              │三－五０三－九│
   │          │      │        │              │五四          │
   ├─────┼───┼────┼───────┼───────┤
   │          │二八五│3.11.  │八千六百元    │四九二九－六九│
   │          │      │        │              │二－一七四－四│
   │          │      │        │              │二四 │
   ├─────┼───┼────┼───────┼───────┤
   │          │二八六│3.9.  │二萬一千八百元│四五四七－五０│
   │          │      │        │              │一０－０００一│
   │          │      │        │              │－０五七八    │
   ├─────┼───┼────┼───────┼───────┤
   │          │二八七│3.9.  │二萬二千元    │四九二一－八二│
   │          │      │        │              │五二－二四四三│
   │          │      │        │              │－二四一七    │
   ├─────┼───┼────┼───────┼───────┤
   │          │二八八│同    右│一萬六千七百元│四九二九－七九│
   │          │      │        │              │五－四０四－四│
   │          │      │        │              │四七          │
   ├─────┼───┼────┼───────┼───────┤
   │          │二八九│同    右│一萬九千元    │四一一四－二七│
   │          │      │        │              │一０－０００六│
   │          │      │        │              │－九四四五    │
   ├─────┼───┼────┼───────┼───────┤
   │          │二九０│3.8.  │六千七百元    │四九二一－八二│
   │          │      │        │              │五二－二四四三│
   │          │      │        │              │－二四一七    │
   ├─────┼───┼────┼───────┼───────┤
   │          │二九一│同    右│一萬四千元    │五四一三－二五│
   │          │      │        │              │一一－０九六四│
   │          │      │        │              │－九三三四    │
   ├─────┼───┼────┼───────┼───────┤
   │九九０    │二九二│3.11.  │一萬四千二百元│四五四一－九０│
   │（共十筆）│      │        │              │０二－三五九一│
   │          │      │        │              │－一七二○九  │
   ├─────┼───┼────┼───────┼───────┤
   │          │二九三│3.11.  │一萬七千八百元│四九二九－九六│
   │          │      │        │              │一－九六三－五│
   │          │      │        │              │三一          │
   ├─────┼───┼────┼───────┼───────┤
   │          │二九四│同    右│一萬四千八百元│四九二九－七九│
   │          │      │        │              │六－０００－九│
   │          │      │        │              │四七          │
   ├─────┼───┼────┼───────┼───────┤
   │          │二九五│3.10.  │四萬元        │四五三二－三九│
   │          │      │        │              │三０－０００六│
   │          │      │        │              │－三五六八    │
   ├─────┼───┼────┼───────┼───────┤
   │          │二九六│3.11.  │九千七百八十元│四九二九－五五│
   │          │      │        │              │一－四一五－四│
   │          │      │        │              │三九          │
   ├─────┼───┼────┼───────┼───────┤
   │          │二九七│同    右│六千六百元    │四九二九－六九│
   │          │      │        │              │三－一一五－七│
   │          │      │        │              │三一          │
   ├─────┼───┼────┼───────┼───────┤
   │          │二九八│3.9.  │三萬六千元    │四五三二－三九│
   │          │      │        │              │三０－００○六│
   │          │      │        │              │－三五六八    │
   ├─────┼───┼────┼───────┼───────┤
   │          │二九九│同    右│九千八百元    │五四００－一二│
   │          │      │        │              │八０－０六一０│
   │          │      │        │              │－一九六二    │
   ├─────┼───┼────┼───────┼───────┤
   │          │三００│同    右│二萬七千六百元│四九四０－一八│
   │          │      │        │              │００－七二二四│
   │          │   │        │              │－八三五九    │
   ├─────┼───┼────┼───────┼───────┤
   │          │三０一│同    右│一萬二千元    │四九二九－八二│
   │          │      │        │              │三一五０三－九│
   │          │      │        │              │五四          │
   ├─────┴───┴────┴───────┴───────┤
   │       以上總合為：五百萬三千六百元                         │
   └──────────────────────────────┘
附表三：
┌───┬──────┬─────┬─────────┬───────┐
│編  號│特約商店名稱│消費日期  │信用卡卡號        │發  卡  銀  行│
│      │            │消費金額  │持卡人（偽造署押）│              │
├───┼──────┼─────┼─────────┼───────┤
│一    │台北公爵夫人│6.5.    │0000－000－│香港花旗銀行  │
│      │酒店        │三萬四百八│０五三－五七八號VI│  │
│      │            │十元      │SA卡LUK KAM-WING  │              │
├───┼──────┼─────┼─────────┼───────┤
│二    │台北名人儷宮│6.7.    │0000－0000│日本聯合信用公│
│      │酒店        │三萬二千三│0000－0000│司            │
│      │            │百四十元  │VISA卡TPDATOSHI SA│              │
│      │            │          │KAMAKI-TOP        │              │
├───┼──────┼─────┼─────────┼───────┤
│三    │高雄鉅倫汽車│6.8.    │同    右          │同    右      │
│      │租賃        │一萬元    │                  │              │
├───┼──────┼─────┼─────────┼───────┤
│四    │同    右    │6.18.    │同    右          │同    右      │
│      │            │九千元    │                  │              │
├───┼──────┼─────┼─────────┼───────┤
│五    │高雄寶島鐘錶│6.9.    │同    右          │同    右      │
│      │大勇路店    │一萬三千元│                  │              │
├───┼──────┼─────┼─────────┼───────┤
│六    │台北永琦百貨│6.15.    │同    右          │同    右      │
│      │敦化店      │四千六百元│                  │              │
├───┼──────┼─────┼─────────┼───────┤
│七    │台北遠東百貨│6.16.    │同    右          │同    右      │
│      │萬慶店      │四千二百元│                  │              │
├───┼──────┼─────┼─────────┼───────┤
│八    │台北法利餐廳│6.16.    │同    右          │同    右      │
│      │            │三千三百五│                  │              │
│      │            │十九元    │                  │              │
├───┼──────┼─────┼─────────┼───────┤
│九    │高雄樂天KTV │6.17.    │同    右          │同    右      │
│      │            │三千一百六│          │              │
│      │            │十元      │                  │              │
├───┼──────┼─────┼─────────┼───────┤
│十    │同    右    │6.    │同    右          │同    右      │
│      │            │六千三百元│                  │              │
├───┼──────┼─────┼─────────┼───────┤
│十一  │高雄康寧旅社│7.3.    │0000－0000│荷蘭優羅信用卡│
│      │光華店      │二千九百六│－0000－000│公司          │
│      │            │十元      │八MASTERCARD卡    │              │
│      │            │          │PAR R DOUSI       │              │
├───┼──────┼─────┼─────────┼───────┤
│十二  │同    右    │7.3.    │同    右          │同    右      │
│      │            │四千四百元│                  │              │
├───┼──────┼─────┼─────────┼───────┤
│十三  │同    右    │7.4.  │同    右          │同    右      │
│      │            │一千四百八│                  │              │
│      │            │十元      │                  │              │
├───┼──────┼─────┼─────────┼───────┤
│十四  │同    右    │7.4.    │同    右          │同    右      │
│      │            │三千三百元│                  │              │
├───┼──────┼─────┼─────────┼───────┤
│十五  │同    右    │7.3.    │同    右          │同    右      │
│      │            │一千四百八│                  │              │
│      │            │十元      │                  │              │
├───┼──────┼─────┼─────────┼───────┤
│十六  │同    右    │7.4.    │同    右          │同    右      │
│      │            │二千九百六│                  │              │
│      │            │十元      │                  │              │
├───┼──────┼─────┼─────────┼───────┤
│十七  │同    右    │7.5.    │同    右          │同    右      │
│      │            │四千四百四│                  │              │
│      │            │十元      │                  │              │
├───┼──────┼─────┼─────────┼───────┤
│十八  │同    右    │7.6.    │同    右          │同    右      │
│      │            │二千七百二│                  │              │
│      │            │十元      │                  │              │
├───┼──────┼─────┼─────────┼───────┤
│十九  │高雄凱撒琳大│6.19.    │同    右          │同    右      │
│      │飯店        │五千八百六│                  │              │
│      │            │十四元    │                  │              │
├───┴──────┴─────┴─────────┴───────┤
│    共計十九筆總簽金額：十四萬六千零四十三元                        │
└──────────────────────────────────┘
                                                                  Ａ
